【裁判字號】    89,易,731
【裁判日期】    890630
【裁判案由】    毒品危害防制條例
【裁判全文】
臺灣桃園地方法院刑事判決                          八十九年度易字第七三一號
    公  訴  人  台灣桃園地方法院檢察署檢察官
    被      告  丙○○
右列被告因違反毒品危害防制條例案件，經檢察官提起公訴（八十九年度毒偵字第八
五○號、八十九年度偵緝字第一二七號），本院判決如左：
        主  文
丙○○持有第二級毒品，處有期徒刑陸月，如易科罰金以參佰元折算壹日。
查獲之第二級毒品安非他命壹包（淨重○‧一六公克）沒收銷毀。
        事  實
一、丙○○於民國八十九年一月二十九日凌晨三時三十分許，在桃園縣中壢市○○街
    一二五巷三五號甲○○住處持有第二級毒品安非他命一包（淨重○‧一六公克）
    ，適為警臨檢發覺其另案通緝中，當場於丙○○身上搜扣得上開第二級毒品一包
    而查獲。
二、案經桃園縣警察局中壢分局報請台灣桃園地方法院檢察署檢察官偵查起訴。
        理  由
一、訊之被告丙○○矢口否認右揭犯行，先辯稱伊酒醉，不知身上何以有第二級毒品
    安非他命云云，嗣又辯稱此係警察栽贓云云。然查，警方前往證人甲○○住處臨
    檢，適被告於該址，聽聞警方入內，即要求證人甲○○帶伊前往三樓藏身，惟仍
    為警方所發覺，被告猶不願讓警察搜其上衣口袋，但警方仍於其身上搜扣得第二
    級毒品安非他命一包等情，業據證人乙○○即承辦本案警員、證人甲○○到庭結
    證綦詳，而於被告上衣口袋扣得之藥物經檢驗確認係安非他命，亦有法務部調查
    局八十九年四月二十日（八九）陸（一）字第八九○二四○五六號檢驗通知書一
    紙在卷可稽，足見被告上開所辯無非卸責之詞，委無足採。此外，並有上開查獲
    之第二級毒品安非他命一包（淨重○‧六公克）扣案佐證，事證明確，犯行堪以
    認定。
二、核被告所為，係犯毒品危害防制條例第十一條第二項持有第二級毒品罪。爰審酌
    被告持有毒品數量不大，惟犯後為求卸責，任意誣指警方栽贓，又虛詞圖令證人
    甲○○到庭為不實之證詞，業經證人甲○○到庭證述在案，態度惡劣，毫無悔意
    等一切情狀，量處如主文所示之刑，並諭知易科罰金之折算標準。
三、據上論斷，應依刑事訴訟法第二百九十九條第一項前段，毒品危害防制條例第十
    一條第二項、第十八條第一項前段，刑法第十一條、第四十一條，罰金罰鍰提高
    標準條例第二條，判決如主文。
本案經檢察官魏雯祈到庭執行職務。
中      華      民      國      八十九      年    六    月    三十    日
                                臺灣桃園地方法院刑事第五庭
                                      法  官  楊  得  君
右正本證明與原本無異。
如不服本判決，應於判決送達後十日內向本院提出上訴狀( 應附繕本 )，上訴於臺灣
高等法院。
                                      書記官  簡  慧  瑛
中      華      民      國       八十九     年    七    月      三    日
附論罪科刑依據之法條：
毒品危害防制條例第十一條
持有第一級毒品者，處三年以下有期徒刑、拘役或新臺幣五萬元以下罰金。
持有第二級毒品者，處二年以下有期徒刑、拘役或新臺幣三萬元以下罰金。
持有專供製造或施用毒品之器具者，處一年以下有期徒刑、拘役或新臺幣一萬元以下
罰金。


司法院資訊處製作；財團法人民間司法改革基金會備份。
